臺灣臺北地方法院刑事判決　　　　　　 96年度交易字第604號
公　訴　人　臺灣臺北地方法院檢察署檢察官
被　　　告　乙○○
上列被告因過失傷害案件，經檢察官提起公訴（九十六年度偵字
第一六○○七號），本院判決如下：
    主  文
乙○○從事業務之人，因業務上之過失傷害人，處有期徒刑肆月
，如易科罰金，以新臺幣壹仟元折算壹日；減為有期徒刑貳月，
如易科罰金，以新臺幣壹仟元折算壹日。
    事  實
一、乙○○受僱於臺北市○○區○○街一八一號「有鑫實業有限
    公司」（下稱「有鑫公司」），擔任送貨司機，以駕駛自小
    貨車搬運貨物為業，為從事業務之人，於民國九十五年十二
    月二十一日上午九時二十分許，駕駛「有鑫公司」所有車牌
    號碼：五Ｂ—○四七七號自用小貨車運送貨物，沿臺北市○
    ○區○○街二一巷北往南方向行駛，行經富陽街二一巷、五
    一巷無號誌交岔路口時，原應注意駕駛汽車，需注意車前狀
    況，並隨時採取必要之安全措施，且當時情形天候雨，有日
    間自然光線，路面鋪裝柏油、濕潤狀態、無缺陷、無障礙物
    ，並無不能注意之情事，適丙○○騎乘車號ＡＦＨ—七九一
    號重型機車沿富陽街五五巷東往西方向駛至該交岔路口，左
    方車未暫停讓右方車先行，乙○○竟未注意丙○○騎乘重型
    機車出現於其自小貨車左側前方，復未能採取必要之安全措
    施，致閃避不及，所駕駛自小貨車左前車頭因而與丙○○所
    騎乘重型機車之右側車身發生碰撞，致丙○○人車倒地，受
    有頭部外傷、腰部挫傷、腰椎第五節疑骨折等傷害，嗣臺北
    市政府警察局信義分局交通分隊警員李晨龍據報前往處理，
    乙○○在現場向警員李晨龍承認為肇事人，自首犯罪並接受
    裁判。
二、案經丙○○訴由臺北市政府警察局信義分局報請臺灣臺北地
    方法院檢察署檢察官偵查起訴。
    事  實
一、上揭事實業據被告乙○○於警詢（見偵卷第十五頁）、偵查
    （見偵卷第二八至三十頁）及本院審理中（見本院卷第十九
    、二三、二四頁）坦承不諱，經核與告訴人丙○○於警詢（
    見偵卷第四至七頁）、偵查（見偵卷第二八至三十頁）中指
    訴情節相符，並有臺北醫學大學附設醫院九十五年十二月二
    十一日乙診字第二一二八號診斷證明書（見偵卷第十頁）、
    ）、臺北市政府警察局交通警察大隊道路交通事故初步分析
    研判表（見偵卷第十一頁）、道路交通事故現場圖（見偵卷
    第十三頁）、臺北市政府警察局信義分局交通分隊交通事故
    談話紀錄表（見偵卷第十四、十五頁）、臺北市政府警察局
    信義分局交通分隊道路交通事故補充資料表（見偵卷第十六
    頁）、道路交通事故調查報告表(一)、(二)（見偵卷第十八、十
    九頁）、現場暨車輛受損照片（見偵卷第二十至二三頁）及
    臺北市政府警察局交通警察大隊九十六年十月二十三日北市
    警交大事字第○九六三五二三○四○○號函附臺北市○○○
    ○○道路交通事故肇事人自首情形紀錄表（見本院卷第十六
    、十七頁）等資料附卷足憑，足徵被告之自白與事實相符，
    應堪採信。綜上，本件事證明確，被告業務過失傷害犯行，
    堪以認定，應依法論科。
二、核被告所為係犯刑法第二百八十四條第二項前段之業務過失
    傷害罪，而本件車禍發生後，報案人未報明肇事人姓名，臺
    北市政府警察局信義分局交通分隊警員李晨龍前往現場處理
    時，被告在現場向警員承認為肇事人等情，有臺北市政府警
    察局交通警察大隊九十六年十月二十三日北市警交大事字第
    ○九六三五二三○四○○號函附臺北市○○○○○道路交通
    事故肇事人自首情形紀錄表附卷足憑（見本院卷第十六、十
    七頁），堪認被告犯本罪後，在有偵查犯罪職權之機關未發
    覺犯人為何人前，即自首為肇事人，且於事後接受審判，核
    符刑法第六十二條前段規定自首之要件，爰依刑法第六十二
    條前段之規定，減輕其刑。爰審酌被告係「有鑫公司」送貨
    司機，駕駛自用小貨車運送貨物時，竟未注意車前狀況，並
    隨時採取必要之安全措施，導致系爭車禍發生，並使告訴人
    受有頭部外傷、腰部挫傷、腰椎第五節疑骨折等傷害，傷勢
    非輕，然念告訴人就本件車禍之發生，亦有左方車未暫停讓
    右方車先行之疏失，被告於車禍發生後，尚未與告訴人達成
    民事和解，犯後坦承犯行，態度良好，及其之品行、生活狀
    況、智識程度等一切情狀，量處如主文所示之刑，並諭知易
    科罰金之折算標準。又被告犯罪時間係在九十六年四月二十
    四日之前，所犯非中華民國九十六年罪犯減刑條例第三條所
    列之罪，符合減刑條件，依中華民國九十六年罪犯減刑條例
    第二條第一項第三款減其宣告刑二分之一，故減為有期徒刑
    二月，並諭知易科罰金之折算標準。
據上論斷，應依刑事訴訟法第二百九十九條第一項前段、第二百
八十四條之一，刑法第二百八十四條第二項前段、第六十二條前
段、第四十一條第一項前段，刑法施行法第一條之一第一項、第
二項前段，中華民國九十六年罪犯減刑條例第二條第一項第三款
、第七條、第九條，判決如主文。
本案經檢察官甲○○到庭執行職務。
中　　華　　民　　國　　96　　年　　12　　月　　28　　日
　　　　　　　　　刑事第十四庭  法　官　李家慧
以上正本證明與原本無異。
如不服本判決，應於判決送達後10日內，向本院提出上訴狀。
　　　　　　　　　　　　　　　　書記官　楊文祥
中　　華　　民　　國　　96　　年　　12　　月　　28　　日
附錄本件論罪科刑法條：刑法第284條第2項前段。
中華民國刑法第284條
（過失傷害罪）
因過失傷害人者，處 6 月以下有期徒刑、拘役或 5 百元以下罰
金，致重傷者，處1年以下有期徒刑、拘役或5百元以下罰金。
從事業務之人，因業務上之過失傷害人者，處 1 年以下有期徒刑
、拘役或1千元以下罰金，致重傷者，處3年以下有期徒刑、拘役
或2千元以下罰金。
